臺灣新北地方法院刑事判決
111年度審簡上字第28號
上  訴  人  
即  被  告  李冠葳


上列上訴人即被告因傷害案件，不服本院中華民國111年3月11所
為之111年度審簡字第160號第一審刑事簡易判決（起訴案號：11
0年度偵字第16523號），提起上訴，本院管轄第二審之合議庭判
決如下：
    主  文
上訴駁回。
李冠葳緩刑貳年。
    事實及理由
一、本案經本院審理結果，認原審以被告李冠葳所為，係犯刑法
    第277條第1項之傷害罪，而依刑事訴訟法第449 條第2項、
    第3 項、第454 條第2項，刑法第28條、第277條第1項、第5
    5條、41條第1項前段，刑法施行法第1條之1第1項等規定，
    併審酌被告李冠葳、周葳（被告周葳犯傷害罪部分，已於原
    審確定，並送執行）與告訴人余彥鋐、郭士銜2人互不相識
    ，未思以和平、理性途徑解決偶發糾紛，反分持酒瓶、徒手
    共同毆打告訴人2人致傷，欠缺對他人身體、健康法益之尊
    重，亦危害社會秩序，兼衡告訴人2人傷勢尚非嚴重、被告
    犯後均坦承犯行，且與告訴人2人達成調解，惟被告李冠葳
    未依約給付賠償金，暨參酌其高中畢業之智識程度、家庭經
    濟狀況小康及其犯罪之動機、目的、手段、所生危害等一切
    具體情狀，量處被告李冠葳有期徒刑4月，並諭知易科罰金
    之折算標準，其認事用法均無違誤，量刑亦屬妥適，應予維
    持，茲除證據部分補充「被告李冠葳於本院準備程序中之自
    白」外，均引用如附件第一審刑事簡易判決書記載之事實、
    證據及理由。
二、被告李冠葳提起上訴，其上訴意旨略以：其未及於原審判決
    前給付賠償金予告訴人，願於上訴審時當庭給付，請求給予
    緩刑之機會等語。
三、按關於刑之量定及緩刑之宣告，係實體法上賦予法院得為自
    由裁量之事項，倘其未有逾越法律所規定之範圍，或濫用其
    權限，即不得任意指摘為違法（最高法院75年台上字第7033
    號判決要旨參照）。本件原審之認事用法並無不當，被告李
    冠葳亦坦承本案傷害犯行，且原審量定刑度，已審酌被告李
    冠葳各種犯罪情狀如上，且具體表明所審酌之各項事由，其
    量刑並無失出。綜上，原審予以論罪科刑，其認事用法並無
    違誤，量刑亦屬妥適，被告李冠葳提起上訴，為無理由，應
    予駁回。
四、查被告李冠葳未曾因故意犯罪受有期徒刑以上刑之宣告，有
    臺灣高等法院被告前案紀錄表1份在卷可憑，其於本件傷害
    犯行時尚未滿20歲，因一時情緒管理不佳，致罹刑典，然於
    原審即坦認犯行，並與告訴人2人調解成立，嗣於本院二審
    準備程序中已當庭依調解條件如數賠償告訴人，經告訴人2
    人均表示願意原諒，並同意給予被告李冠葳緩刑自新之機會
    （見本院111年8月8日準備程序筆錄第2頁至第3頁），是本
    院綜合上情認被告經此偵、審程序，當知所警惕，信無再犯
    之虞，因認原審判決所宣告之刑以暫不執行為適當，爰依刑
    法第74條第1 項第1 款規定，併予宣告緩刑2 年，以啟自新
    。
五、被告李冠葳經合法傳喚，無正當理由未於審判期日到庭，爰
    依刑事訴訟法第371 條規定，不待其陳述，由檢察官一造辯
    論而逕行判決。
據上論斷，應依刑事訴訟法第455 條之1第1項、第3項、第368條
、第371條、第373條，刑法第74條第1項第1款，判決如主文。
本案經檢察官朱柏璋提起公訴，檢察官朱曉群於本審到庭執行職
務。
中　　華　　民　　國　　111 　年　　8 　　月　　30　　日
                刑事第二十三庭  審判長法  官  劉安榕
　　　　　　　　
                                      法  官  藍海凝
　　　　　　　　　　　　　　　　　　　
                                      法  官  龔書安 
上列正本證明與原本無異。
不得上訴。
                                      書記官  陳宥伶
中　　華　　民　　國　　111 　年　　8 　　月　　30　　日
附件
臺灣新北地方法院刑事簡易判決        111年度審簡字第160號
公　訴　人　臺灣新北地方檢察署檢察官
被　　　告　周  葳  女  民國00年00月00日生
                    身分證統一編號：Z000000000號
                    住澎湖縣馬公市大案山25之12號
                    居新北市○○區○○路0號5樓之2
            李冠葳  男  民國00年00月00日生             
                    身分證統一編號：Z000000000號
                    住○○市○○區○○街000巷0號3樓
上列被告等因傷害案件，經檢察官提起公訴（110年度偵字第165
23號），嗣被告均自白犯罪，經本院合議庭裁定認為宜以簡易判
決處刑（原受理案號：110年度審訴字第1308號），判決如下：
    主      文
周葳共同犯傷害罪，處有期徒刑肆月，如易科罰金，以新臺幣壹
仟元折算壹日。緩刑貳年。
李冠葳共同犯傷害罪，處有期徒刑肆月，如易科罰金，以新臺幣
壹仟元折算壹日。
    事實及理由
一、本件犯罪事實及證據，除據部分應補充「證人王品蓉於警詢
    中之證述。」、「被告周葳、李冠葳於民國110年12月22日
    、111年1月19日本院準備程序中之自白」外，其餘均引用如
    附件檢察官起訴書之記載。　
二、論罪科刑：
  ㈠核被告周葳、李冠葳所為，均係犯刑法第277條第1項之傷害
    罪。被告2人就附件起訴書犯罪事實欄所載犯行，有犯意聯
    絡及行為分擔，應論以共同正犯。又被告2人以一傷害行為
    ，同時侵害告訴人余彥鋐、郭士銜之身體法益，係一行為觸
    犯數罪名，為同種想像競合犯，均僅論以一傷害罪。
　㈡刑法第57條科刑審酌：　
　　爰以行為人之責任為基礎，並分別審酌被告2人與告訴人余
    彥鋐、郭士銜2人互不相識，未思以和平、理性途徑解決雙
    方偶發之糾紛，因情緒衝動即分別持酒瓶、徒手共同毆打告
    訴人2人致傷，欠缺對他人身體、健康法益之尊重，亦危害
    社會秩序，所為實不足取，幸而告訴2人之傷勢尚非嚴重，
    兼衡被告2人犯後均坦承犯行，已與告訴人2人達成調解，被
    告周葳已履行調解條款賠償告訴人2人共計新臺幣10萬元，
    被告李冠葳則違約未給付任何金額，有本院111年度司附民
    移調字第116號調解筆錄及公務電話紀錄表各1份在卷可稽。
    暨參酌被告李冠葳高中畢業之智識程度、家庭經濟狀況小康
    ；被告周葳高職肄業之智識程度、家庭經濟狀況勉持（見偵
    查卷第45頁、第75頁），及其各自犯罪之動機、目的、手段
    、所生危害等一切具體情狀，分別量處如主文所示之刑，並
    均諭知易科罰金之折算標準。
三、緩刑諭知：
　　查：被告周葳前未曾因故意犯罪受有期徒刑以上刑之宣告，
    此有臺灣高等法院被告前案紀錄表1份在卷可參，其因一時
    氣憤致罹刑典，犯後已坦承犯行，容有悔意，且與告訴人2
    人均達成調解，並已全數賠償完畢，告訴人2人亦同意給予
    被告周葳緩刑之機會，有上開調解筆錄及本院公務電話紀錄
    表各1份在卷可參，是本院認被告周葳經此偵審程序，當知
    所警惕，信無再犯之虞，因認被告周葳所宣告之刑，以暫不
    執行為適當，爰依刑法第74條第1項第1款規定宣告緩刑2年
    ，以啟自新。　
四、依刑事訴訟法第449條第2項、第3項、第454條第2項，刑法
    第28條、第277條第1項、第55條、第41條第1項前段、第74
    條第1項第1款，刑法施行法第1條之1第1項，逕以簡易判決
    處刑如主文。
五、如不服本判決，得自收受送達之翌日起20日內向本院提出上
    訴狀，上訴於本院第二審合議庭。（須附繕本）
本案經檢察官朱柏璋偵查起訴，由檢察官黃明絹到庭執行職務。
中　　華　　民　　國　　111 　年　　3 　　月　 11 　　日
                  刑事第二十四庭  法  官  潘 長 生 
附錄本案論罪科刑法條全文：
中華民國刑法第277條
傷害人之身體或健康者，處5年以下有期徒刑、拘役或50萬元以
下罰金。
犯前項之罪，因而致人於死者，處無期徒刑或7年以上有期徒
附件：
臺灣新北地方檢察署檢察官起訴書
                                    110年度偵字第16523號
　　被　　　告　周  葳  女　23歲（民國00年00月00日生）
　　　　　　　　　　　　住澎湖縣馬公市大案山25之12號
　　　　　　　　　　　　居新北市○○區○○路0號5樓之2
　　　　　　　　　　　　國民身分證統一編號：Z000000000號
                李冠葳　男　19歲（民國00年00月00日生）
　　　　　　　　　　　　住○○市○○區○○街000巷0號3樓
　　　　　　　　　　　　國民身分證統一編號：Z000000000號
上列被告因傷害案件，已經偵查終結，認應提起公訴，茲將犯罪
事實及證據並所犯法條分敘如下：
　　　　犯罪事實
一、周葳、李冠葳與蔡睿霖、陳永廷、陳宥融、吳鎮宇（後4人
    均另為不起訴處分）為朋友，於民國110年4月24日6時前之
    某時許，渠等原在新北市新莊區凱悅KTV唱歌，因周葳之友
    人莊若惟（另為不起訴處分）與余彥鋐、郭士銜在新北市○○
    區○○○路0號5樓錢櫃KTV第528包廂唱歌時發生糾紛，周葳接
    獲通知，遂於110年4月24日6時3分許，與李冠葳、蔡睿霖、
    陳永廷、陳宥融、吳鎮宇及另1名友人劉婕伶（另為不起訴
    處分）前往上開包廂內理論。詎周葳、李冠葳竟共同基於傷
    害他人身體之犯意聯絡，由周葳持包廂內桌上酒瓶、李冠葳
    則以徒手揮拳等方式攻擊余彥鋐、郭士銜，致余彥鋐因而受
    有頭部挫傷、頭皮、左前臂擦傷、頭皮2公分、右前臂1公分
    、右上臂2公分、背部3公分撕裂傷等傷害，郭士銜則受有頭
    部創傷頭皮血腫、右大腿2處2公分撕裂傷、右中指擦傷等傷
    害。嗣警獲報到場，將周葳、李冠葳等人以現行犯逮捕，而
    查悉上情。
二、案經余彥鋐、郭士銜訴由新北市政府警察局板橋分局報告偵
    辦。
　　　　證據並所犯法條
一、證據清單及待證事實：
編號 證據名稱 待證事實 1 被告周葳、李冠葳於警詢時及偵查中之供述 被告周葳坦承持包廂桌上之酒瓶攻擊告訴人2人之事實。 2 被告李冠葳於警詢時及偵查中之供述 被告李冠葳坦承徒手攻擊告訴人2人之事實。 3 同案被告蔡睿霖、陳永廷、陳宥融、吳鎮宇、莊若惟、劉婕伶於警詢時及偵查中之供述 被告2人因接獲同案被告莊若惟遭欺負之訊息，前往上址理論之事實。 4 告訴人余彥鋐、郭士銜於警詢時之指訴 被告2人攻擊告訴人2人致傷之事實。 5 現場監視器翻拍照片及被告2人於警局之照片共7張 被告2人前往上開包廂之事實。 6 亞東紀念醫院診斷證明書2紙、告訴人2人傷勢照片2張 告訴人2人受有上開傷害之事實。 
二、核被告周葳、李冠葳所為，均係犯刑法第277條第1項之傷害
    罪嫌。被告2人就上開犯行，有犯意聯絡、行為分擔，請論
    以共同正犯。
三、至報告意旨雖認被告2人另涉有刑法第150條第1項後段公然
    聚眾施強暴罪嫌，惟按刑法第150條規定在刑法之妨害秩序罪
    章中，基於立法者對該條文所在之章節及條文結構等體例安
    排，足見本罪保護之法益，除有社會安寧秩序外，亦有確保
    國家公權力威信及行使無礙，進而間接保障公眾免於恐懼之
    自由之制度性功能，其保護法益尚屬抽象，且觀之其刑度非
    輕，對構成要件之解釋，自不宜過寬。再酌以刑法第150條
    聚眾施強暴脅迫罪，乃聚合犯之立法，係基於「共同意思」
    ，而具有對聚眾犯行論以同一罪名之基礎，除行為人在公共
    場所或公眾得出入之場所有聚集3人以上施強暴脅迫之行為
    外，且於主觀上亦須具首謀、在場助勢或下手實施之行為意
    思外，更應有「於聚集時即須對將實施強暴脅迫之目的，有
    所認識」之共同意思，始足構成本罪。經查，本件案發之錢
    櫃KTV雖屬公眾得任意出入之場所，然被告2人傷害告訴人2
    人之地點係在空間狹窄之私人包廂內，且被告2人進入包廂
    後，約莫1分鐘許即步出包廂，有卷附監視器錄影畫面擷圖4
    張附卷可參，實難認被告2人上開傷害犯行，已達足以產生
    社會安寧秩序之危害，或使公眾因而恐懼不安之程度， 自
    與刑法第150條妨害秩序罪之構成要件有間，無從以該罪相
    繩。惟此部分如成立犯罪，因與前揭起訴傷害罪嫌部分，屬
    想像競合犯之裁判上一罪關係，爰不另為不起訴之處分。
四、依刑事訴訟法第251條第1項提起公訴。
　  此　致
臺灣新北地方法院
中　　華　　民　　國　 110　　年　　7 　　月　　19　　日
　　　　　　　　　　　　　　　檢　察　官  朱柏璋